【裁判字號】    92,交聲,522
【裁判日期】    920603
【裁判案由】    違反道路交通管理處罰條例聲明異議
【裁判全文】
臺灣臺北地方法院交通事件裁定                    九十二年度交聲字第五二二號
    異  議  人  即
    受  處  分  人  甲○○
右列受處分人因違反道路交通管理處罰條例案件，對於交通部公路總局台北區監理所
板橋監理站於中華民國九十二年四月二日所為之板監違字第裁四一－一Ａ00000
00號裁決，聲明異議，本院裁定如左：
    主  文
異議駁回。
    理  由
一、按道路交通安全規則所稱之「汽車」，係指在道路上不依軌道或電力架線而以原
    動機行駛之車輛（包括機器腳踏車）；又汽車停車時，應依停車時間、位置、方
    式及車種之規定，道路交通安全規則第二條第一項第一款及第一百十二條第一項
    第十六款分別定有明文。次按，道路交通管理處罰條例所稱之「車輛」，係指在
    道路上以原動機行駛之汽車（包括機器腳踏車）或以人力、獸力行駛之車輛；而
    汽車駕駛人停車時停車時間、位置、方式、車種不依規定者，處新台幣（下同）
    六百元以上一千二百元以下罰鍰，道路交通管理處罰條例第三條第八款及第五十
    六條第一項第九款亦有明文。又按，汽車駕駛人有違規停車而駕駛人不在場之情
    形，當場不能掣單舉發者，得對汽車所有人逕行舉發之；逕行舉發違反道路交通
    管理事件，經汽車所有人依通知單之應到案日期前到案，並告知違規駕駛人姓名
    、身分證統一編號及住址者，處罰機關應即另行通知違規駕駛人到案依法處理；
    逾應到案日期或雖於期限內申訴，惟未告知實際駕駛人，處罰機關應依道路交通
    管理處罰條例第八十五條第三項規定處罰該汽車所有人，道路交通管理處罰條例
    第七之二條及違反道路交通管理事件統一裁罰基準及處理細則第二十四條分別定
    有明文。是受處分人所有之機車如未依停車位置之規定停放而為警舉發，於舉發
    通知單上所載之應到案日期後十五日內到案聽候裁決，經處罰機關調查後仍認定
    其有上開違規停車行為者，依違反道路交通管理事件統一裁罰基準及處理細則第
    四十四條第一項及違反道路交通管理事件統一裁罰基準表（以下稱基準表）之規
    定，應對該行為人處以八百元之罰鍰。
二、本件受處分人即異議人甲○○所有之車號為ＡＴＯ－二九五號重型機車，於民國
    九十二年一月六日十二時十五分許，未依停車位置之規定停放在台北市○○街二
    號旁之劃設供小型汽車停放之收費停車位上，因駕駛人不在場，而由台北市停車
    管理處交通助理員謝錫川以拍照之方式採證，並以受處分人有前揭違反道路交通
    管理處罰條例第五十六條第一項第九款規定之行為掣單舉發，嗣將前開舉發通知
    單送達於受處分人，受處分人雖於舉發通知單所載應到案日期（即九十二年二月
    九日）後十五日內向原處分機關提出申訴，並告以受處分人即為實際之汽車駕駛
    人，案經原處分機關即交通部公路總局台北區監理所板橋監理站所函請舉發單位
    即台北市停車管理處調查，因認受處分人確有前開違規行為，原處分機關乃以「
    停車位置不依規定」之違規事實，並依道路交通管理處罰條例第五十六條第一項
    第九款、違反道路交通管理事件統一裁罰基準及處理細則第四十四條第一項及基
    準表之規定，於九十二年四月二日裁處受處分人罰鍰八百元等事實，此有台北市
    交通局舉發違反道路交通管理事件通知單通知聯（北市交停字第一Ａ00000
    00號）、現場採證照片、台北市停車管理處九十二年二月二十六日北市停四字
    第０九二三０七九六五００號函、九十二年五月十二日北市停四字第０九二三二
    六０一七００號函、九十二年五月二十七日北市停四字第０九二三三０八四四０
    ０號函及交通部公路總局台北區監理所板橋監理站違反道路交通管理事件之板監
    違字第裁四一－一Ａ0000000號裁決書等影本在卷可稽。
三、又受處分人所提出之聲明異議狀所載異議意旨固不否認其所有之上開車輛於前開
    時間停放於前述劃設供小型汽車停放之收費停車位之事實，惟矢口否認有何違反
    道路交通管理處罰條例規定之行為，辯稱：該處並未劃設機車停車格，實不便於
    民，且所停放位置亦未阻礙交通云云。經查：受處分人於前述時地未在其所停放
    之上開機車上而將該車輛違規停放於劃設供小型汽車停放之收費停車位等事實，
    業據受處分人於聲明異議狀內自承在卷，並有前開現場採證照片一張在卷可參；
    而依卷附之採證照片觀之，受處分人所有之前開機車前緣確係停放於前述劃設供
    小型汽車停放之收費停車位無訛。至受處分人所稱並無阻礙交通之情形，以及該
    處並未劃設機車停車格而不便於民乙節，核與前開違規行為之成立與否無涉，當
    無解於其所負之違規責任。是受處分人上開所辯，顯與事實不符，不足採信。本
    件事證明確，受處分人所有之上開機車確有未依停車位置規定停車之違規行為，
    堪以認定。
四、綜上所述，受處分人所有之上開車輛確有於前揭時間未依停車位置之規定停放之
    行為，自屬違反道路交通管理處罰條例第五十六條第一項第九款之規定，而受處
    分人未於舉發通知單上所載應到案日期（即九十二年二月九日）到案，迄於到案
    期限十五日內之九十二年二月十二日始到案聽候裁決，是原處分機關依道路交通
    管理處罰條例第五十六條第一項第九款、違反道路交通管理事件統一裁罰基準及
    處理細則第四十四條第一項及前揭基準表之規定裁處受處分人罰鍰八百元，經核
    並無違誤。本件受處分人猶執前詞，指摘原處分不當，自無理由，應予駁回。
據上論斷，應依道路交通案件處理辦法第十九條，裁定如主文。
中      華      民      國      九十二      年      六      月    三    日
                                    臺灣臺北地方法院交通法庭
                                          法  官  黃 雅 君
右正本證明與原本無異。
如不服本裁定，應於裁定送達後五日內向本院提出抗告狀。
                                           書記官  黃 炎 煌
中      華      民      國      九十二     年     六     月     五      日


司法院資訊處製作；財團法人民間司法改革基金會備份。
